臺灣高雄地方法院刑事判決　　　　　　　94年度訴字第3142號
公　訴　人　臺灣高雄地方法院檢察署檢察官
被　　　告　乙○○
上列被告因毒品危害防制條例案件，經檢察官提起公訴（94年度
毒偵字第6101號）及移送併辦（94年度毒偵字第6894號），被告
於本院準備程序中為有罪之陳述，經合議庭裁定由受命法官依簡
式審判程序獨任審理，本院判決如下：
    主  文
乙○○連續施用第一級毒品，累犯，處有期徒刑拾月。扣案海洛
因毒品拾包（其中肆包合計淨重零點肆壹公克、空包裝重零點玖
參公克；其餘陸包合計淨重零點伍柒公克、空包裝重壹點陸肆公
克）、殘留海洛因成分之錫箔紙壹張、吸管壹支，均沒收銷燬之
。又連續施用第二級毒品，累犯，處有期徒刑陸月。扣案殘留甲
基安非他命成分之吸食器壹組，沒收銷燬之。應執行有期徒刑壹
年貳月。扣案海洛因毒品拾包（其中肆包合計淨重零點肆壹公克
、空包裝重零點玖參公克；其餘陸包合計淨重零點伍柒公克、空
包裝重壹點陸肆公克）、殘留海洛因成分之錫箔紙壹張、吸管壹
支、殘留甲基安非他命成分之吸食器壹組，均沒收銷燬之。
    事  實
一、乙○○前於民國93年間，因偽造文書案件，經本院以93年度
    簡字第3185號判決判處有期徒刑3 月確定，於93年10月21日
    易科罰金執行完畢。另於91年間，因施用毒品案件，經本院
    以91年度毒聲字第1540號裁定送觀察、勒戒後，認有繼續施
    用毒品之傾向，再以91年度毒聲字第2034號裁定令入戒治處
    所施以強制戒治1 年。於戒治期間，因戒治成效經評定為合
    格，認無繼續戒治之必要，經本院以91年度毒聲字第5883號
    裁定停止戒治，所餘戒治期間付保護管束。嗣在停止戒治付
    保護管束期間內，乙○○復因施用毒品，經本院以92年度毒
    聲字第2323號裁定撤銷停止戒治，令入戒治處所繼續施以強
    制戒治，於93年8 月2 日強制戒治執行完畢釋放後，經台灣
    高雄地方法院檢察署檢察官以93戒毒偵字第940 號不起訴處
    分確定。詎其仍不知悔改，明知海洛因、甲基安非他命業經
    公告列為毒品危害防制條例第2 條第2 項之第一級、第二級
    毒品，不得非法持有、施用，竟於前開強制戒治執行完畢釋
    放後之5 年內，基於施用第一、二級毒品之概括犯意，自94
    年7 月14日下午2 時許起至同年7 月30日凌晨2 時許止，在
    高雄縣鳳山市○○路175 巷12號居所處，以將海洛因粉末置
    於錫箔紙上；甲基安非他命置於玻璃吸食器內，下均用火燒
    烤加熱後，吸食所生霧化氣體之方式，平均每日各施用1 次
    ，而連續施用海洛因及甲基安非他命數次。嗣為警分別於：
    (一)94年7 月14日晚上10時5 分許，在高雄縣鳳山市○○路
    235 之1 號前查獲，扣得第一級毒品海洛因4 包（合計淨重
    ：0. 41 公克、空包裝重0.93公克）(二)94年7 月30日上午11
    時30分許，在高雄縣鳳山市○○路175 巷12號前查獲，並扣
    得第一級毒品海洛因6 包（合計淨重0.57公克、空包裝重
    1.64公克）、殘留海洛因成分之錫箔紙1 張及吸管1 支、殘
    留甲基安非他命成分之吸食器1 組。
二、案經高雄市政府警察局左營分局報請臺灣高雄地方法院檢察
    署檢察官偵查起訴，及移送併案審理。
    理  由
一、本件被告乙○○所犯為死刑、無期徒刑、最輕本刑為3 年以
    上有期徒刑以外之罪，其於準備程序進行中，就被訴事實為
    有罪之陳述，經告知簡式審判程序之旨，並聽取當事人之意
    見後，本院合議庭裁定由受命法官獨任進行簡式審判程序，
    合先敘明。
二、上揭事實，業據被告於本院審理中自白不諱，而其先後2 次
    為警查獲時所採取之尿液，經送請高雄市立凱旋醫院檢驗結
    果，呈嗎啡及甲基安非他命陽性反應，有該醫院94年7 月19
    日編號00000000號、94年8 月10日編號A00000000 號濫用藥
    物尿液檢驗報告2 紙及嫌疑人尿液代碼對照表2 份附卷可稽
    。另遭查獲扣案之10包白色粉末，經送請法務部調查局檢驗
    結果，認均含第一級毒品海洛因成分（重量分別為：94年7
    月14日遭查獲4 包：合計淨重0.41公克、空包裝重0.93公克
    ；94年7 月30日遭查獲6 包：合計淨重0.57公克、空包裝重
    1.64公克），有該局調科壹字第220020980 、000000000 號
    鑑定通知書各1 紙存卷可參。足認扣案白粉即係第一級毒品
    海洛因無訛。另扣案錫箔紙、吸管及吸食器等物，經送請高
    雄醫學大學中和紀念醫院檢驗結果，認錫箔紙、吸管上呈海
    洛因陽性反應，吸食器上呈甲基安非他命陽性反應等情，有
    該院94年10月11日編號0000-000、208 、209 號檢驗報告3
    紙附卷可參，足認該錫箔紙、吸管上殘留有海洛因毒品、吸
    食器上殘留有甲基安非他命毒品無訛。被告上開自白核與事
    實相符，自可採為認定事實之證據。從而，被告施用第一級
    毒品海洛因及第二級毒品甲基安非他命之事實，堪以認定。
三、被告於91年間，因施用毒品案件，經本院以91年度毒聲字第
    1540號裁定送觀察、勒戒後，認有繼續施用毒品之傾向，再
    以91年度毒聲字第2034號裁定令入戒治處所施以強制戒治1
    年。於戒治期間，因戒治成效經評定為合格，認無繼續戒治
    之必要，經本院以91年度毒聲字第5883號裁定停止戒治，所
    餘戒治期間付保護管束。嗣在停止戒治付保護管束期間內，
    被告復因施用毒品，經本院以92年度毒聲字第2323號裁定撤
    銷停止戒治，令入戒治處所繼續施以強制戒治，於93年8 月
    2 日強制戒治執行完畢釋放後，經台灣高雄地方法院檢察署
    檢察官以93戒毒偵字第940 號不起訴處分確定之事實，有該
    不起訴處分書、臺灣高等法院被告前案紀錄表、台灣高雄地
    方法院檢察署刑案資料查註紀錄表各1 紙在卷可稽，被告於
    前開強制戒治執行完畢後5 年內，再犯本件施用毒品罪事證
    明確，應依法論科。
四、查海洛因、甲基安非他命分屬毒品危害防制條例第2 條第2
    項所稱之第一、二級毒品，不得持有、施用。被告竟分別持
    之以施用，核其所為，係犯毒品危害防制條例第10條第1 項
    之施用第一級毒品罪及同條第2 項之施用第二級毒品罪，其
    施用毒品前後持有該毒品之低度行為，應被其施用之高度行
    為所吸收，不另論罪。又被告先後多次施用海洛因、甲基安
    非他命犯行，時間緊接、手法及罪名均同，顯係基於概括犯
    意而為之，為連續犯，應論以一罪，並加重其刑。被告所犯
    上開二罪之間，犯意各別，行為互殊，應予分論併罰。又公
    訴意旨雖未述及前開被告連續施用第一級毒品海洛因及第二
    級毒品甲基安非他命之犯行，惟因該部分犯行與前經起訴之
    被告於94年7 月14日下午2 時許，分別施用海洛因及甲基安
    非他命毒品各1 次之犯行間，有連續犯裁判上一罪之關係，
    應為起訴效力所及，自在本院所得審理之範圍。另被告於93
    年間，因偽造文書案件，經本院以93年度簡字第3185號判決
    判處有期徒刑3 月確定，於93年10月21日易科罰金執行完畢
    之事實，可參卷附臺灣高等法院被告前案紀錄表、台灣高雄
    地方法院檢察署刑案資料查註紀錄表自明，其於上開徒刑執
    行完畢後5 年內，再犯本件最重本刑為有期徒刑以上之罪，
    為累犯，應依刑法第47條之規定加重其刑，並遞加重之。爰
    審酌被告前有施用毒品之不良素行，歷經觀察、勒戒及強制
    戒治程序後，仍未能徹底戒絕毒品，顯見意志不堅，且有失
    政府制定毒品危害防制條例之立法美意，本不宜寬貸，惟念
    其施用毒品乃自戕一己之身體健康，尚未害及他人，且犯後
    尚知坦承犯行等一切情狀，各量處如主文所示之刑，並定其
    應執行之刑，以資儆懲。扣案白色粉末10包，經送檢驗結果
    係第一級毒品海洛因等情，已如上述，另扣案殘留海洛因成
    分之錫箔紙1 紙、吸管1 支，及殘留甲基安非他命成分之吸
    食器1 支，因均難將其上殘留之海洛因、甲基安非他命毒品
    分析剝離，應視為毒品，均依毒品危害防制條例第18 條 第
    1 項前段規定宣告沒收銷燬之。至前開第一級毒品海洛因之
    包裝因包覆毒品，其上顯留有該毒品之殘渣，衡情自難與之
    剝離，亦應整體視之為毒品，連同該包裝併予宣告沒收銷燬
    之。此外，鑑驗耗用之海洛因既已滅失，自無庸宣告沒收銷
    燬，併此敘明。
據上論斷，應依刑事訴訟法第273 條之1 第1 項、第299 條第1
項前段，毒品危害防制條例第10條第1 項、第2 項、第18條第1
項前段，刑法第11條、第56條、第47條、第51條第5 款，判決如
主文。
本案經檢察官甲○○到庭執行職務。
中　　華　　民　　國　　94　　年　　11　　月　　25　　日
                  刑事第十二庭  法　官  黃宗揚
以上正本證明與原本無異。
中　　華　　民　　國　　94　　年　　11　　月　　25　　日
                                書記官  王壹理
毒品危害防制條例第10條
施用第一級毒品者，處 6 月以上 5 年以下有期徒刑。
施用第二級毒品者，處 3 年以下有期徒刑。
